【裁判字號】    99,易,552
【裁判日期】    990520
【裁判案由】    恐嚇
【裁判全文】
臺灣臺南地方法院刑事判決               99年度易字第552號
公  訴  人  臺灣臺南地方法院檢察署檢察官
被      告  乙○○
上列被告因恐嚇案件，經檢察官提起公訴（99年度偵字第3043號
），因被告於本院準備程序中為有罪之陳述，經裁定逕以簡式審
判程序審理，並判決如下：
    主  文
乙○○以加害生命、身體之事，恐嚇他人致生危害於安全，累犯
，處有期徒刑肆月，如易科罰金，以新臺幣壹仟元折算壹日。又
以加害生命、身體之事，恐嚇他人致生危害於安全，累犯，處有
期徒刑伍月，如易科罰金，以新臺幣壹仟元折算壹日。應執行有
期徒刑柒月，如易科罰金，以新臺幣壹仟元折算壹日
    事  實
一、乙○○曾犯重傷害未遂、違反槍砲彈藥刀械管制條例、詐欺
    等案件，經法院判處應執行刑有期徒刑四年二月，經減為二
    年六月，並於民國九十八年十一月二十四日執行完畢出監，
    猶不知悔改，於九十九年二月二十四日凌晨一時二十六分許
    ，接獲甲○○之0000000000行動電話，質問其為
    何與他妻丁○○交往，讓他戴綠帽子，二人爆發口角爭執，
    乙○○竟基於恐嚇之犯意，在電話中向甲○○恫稱：「不准
    開店，限五點前將老婆交出來，否則要殺死你，我不怕被關
    」等語，使甲○○心生畏懼，致生危害於生命安全；復於翌
    日（二十五日）十五時二十分許，又另基於恐嚇之犯意，前
    往丁○○經營之臺南縣西港鄉○○路五十九巷八號「越南小
    吃店」，對著甲○○及丁○○夫妻恐稱：「就算警察在現場
    ，也無法保護你一輩子」等語，使甲○○及丁○○心生畏懼
    ，致生危害於渠之安全，適經在場警員當場將之逮捕，始查
    悉上情。
二、案經甲○○、丁○○訴由臺南縣警察局佳里分局報告臺灣臺
    南地方法院檢察署檢察官偵查起訴。
    理  由
一、本件被告乙○○所犯係死刑、無期徒刑或最輕本刑為三年以
    上有期徒刑或高等法院管轄第一審案件以外之罪，其於準備
    程序期日就被訴事實為有罪之陳述，經本院告知簡式審判程
    式之旨，並聽取公訴人及被告之意見後，經合議庭裁定由受
    命法官獨任進行簡式審判程序，是依刑事訴訟法第二百七十
    三條之二規定，本件之證據調查，不受同法第一百五十九條
    第一項、第一百六十一條之二、第一百六十一條之三、第一
    百六十三條之一及第一百六十四條至第一百七十條規定之限
    制，合先敘明。
二、前揭犯罪事實，業據被告乙○○於本院審理時坦承不諱，核
    與告訴人甲○○、丁○○於警詢、偵查中指訴之情節相符，
    並有現場錄音光碟一片及被告所使用之000000000
    0號行動電話之通聯紀錄在卷可考，足徵被告上開任意性自
    白與事實相符。本件事證明確，被告犯行堪以認定，應依法
    論科。
三、核被告上開所為，各係犯刑法第三百零五條恐嚇危害安全罪
    。又被告於九十九年二月二十五日基於恐嚇犯意向甲○○及
    丁○○所為之恐嚇行為，係一行為同時觸犯二罪名，為想像
    競合犯，應依刑法第五十五條之規定，從一重處斷。另被告
    前有事實欄所載之有期徒刑執行完畢前科紀錄，有臺灣高等
    法院被告前案紀錄表存卷可考，其於受有期徒刑之執行完畢
    後五年內，故意再犯本件有期徒刑以上之罪，依刑法第四十
    七條第一項之規定，應論以累犯，並加重其刑。爰審酌被告
    之素行、犯罪動機、目的、手段及於審理時坦承犯行，犯後
    態度尚可，暨告訴人所受之危害等一切情狀，分別量處如主
    文所示之刑，定其應執行刑及諭知罰金之折算標準。另公訴
    人請求本院各判處有期徒刑七月，並定應執行刑為一年二月
    乙節，本院審酌被告之犯行及所有情狀，認判處前開之刑，
    較符罪刑均衡原則，附此敘明。
據上論斷，應依刑事訴訟法第二百七十三條之一第一項、第二百
九十九條第一項前段，刑法第三百零五條、第四十七條第一項、
第五十五條、第五十一條第五款、第四十一條第一項前段、第八
項，刑法施行法第一條之一，判決如主文。
本案經檢察官丙○○到庭執行職務。
中    華    民    國    99    年    5     月    20    日
                  刑事第十三庭  法  官  黃翰義
以上正本證明與原本無異。
如不服本判決應於收受本判後10日內向本院提出上訴書狀，並應
敘述具體理由。其未敘述上訴理由者，應於上訴期間屆滿後20日
內向本院補提理由書狀（均須按他造當事人之人數附繕本）「切
勿逕送上級法院」。
                                書記官  謝文心
中    華    民    國    99    年    5     月    20    日
附錄本件論罪科刑法條全文：
中華民國刑法第305條
（恐嚇危害安全罪）
以加害生命、身體、自由、名譽、財產之事，恐嚇他人致生危害
於安全者，處2年以下有期徒刑、拘役或3百元以下罰金。

司法院資訊處製作；財團法人民間司法改革基金會備份。
